【裁判字號】    99,訴,3250
【裁判日期】    991130
【裁判案由】    毒品危害防制條例
【裁判全文】
臺灣板橋地方法院刑事判決              99年度訴字第3250號
公  訴  人  臺灣板橋地方法院檢察署檢察官
被      告  賴賢一
上列被告因毒品危害防制條例案件，經檢察官提起公訴（99年度
毒偵字第6942、7400號），經被告於準備程序中就起訴事實為有
罪之陳述，經告知簡式審判程序之旨，並聽取當事人之意見後，
經合議庭裁定由受命法官獨任行簡式審判程序，本院判決如下：
    主    文
賴賢一施用第一級毒品，累犯，處有期徒刑玖月。扣案海洛因（
驗餘淨重零點玖陸公克）、甲基安非他命（淨重拾壹點玖陸公克
）、裝盛前開海洛因之包裝袋貳個、裝盛前開甲基安非他命之包
裝袋陸個均沒收銷燬之，電子磅秤貳個、安非他命吸食器壹組、
藥鏟壹支均沒收。
    事    實
一、賴賢一於民國91年間因違反槍砲彈藥刀械管制條例案件，經
    臺灣士林地方法院以92年度訴字第162 號判決判處有期徒刑
    1 年2 月，後經臺灣高等法院以94年度上訴字第386 號判決
    撤銷原判決，判處有期徒刑1 年2 月，經臺灣最高法院以95
    年臺上字第2484號判決駁回上訴確定，於96年5 月9 日縮短
    刑期假釋出監，至96年7 月14日保護管束期滿，假釋未經撤
    銷，以已執行論。於92年間因施用毒品案件，經臺灣士林地
    方法院以92年度毒聲字第299 號裁定送觀察、勒戒後，認無
    繼續施用毒品之傾向，於92年5 月2 日執行完畢，並由臺灣
    士林地方法院檢察署檢察官以92年度毒偵字第263 號不起訴
    處分確定。於98年間因施用毒品案件，經臺灣臺北地方法院
    以98年度毒聲字第126 號裁定送觀察、勒戒後，認有繼續施
    用毒品之傾向，經臺灣臺北地方法院以98年度毒聲字第398
    號裁定令入戒治處所施以強制戒治，於99年4 月12日停止戒
    治執行完畢，由臺灣臺北地方法院檢察署檢察官於99年5 月
    11日以99年度戒毒偵字第65號不起訴處分確定。詎仍不知警
    惕，基於施用第1 級毒品海洛因、第2 級毒品甲基安非他命
    之犯意，於99年8 月29日上午8 時許，在臺北縣三重市○○
    ○街89號湯城汽車旅館210 號房內，以將海洛因及甲基安非
    他命混和後燒烤方式同時施用海洛因、甲基安非他命1 次。
    嗣於同日上午9 時10分許，經警持搜索票至上址搜索為警查
    獲，賴賢一於有偵查權限之警員發覺其有施用第1 級毒品海
    洛因、第2 級毒品甲基安非他命犯行前，主動向警方坦承施
    用第1 級毒品海洛因、第2 級毒品甲基安非他命，並扣得第
    1 級毒品海洛因（淨重1.03公克）、第2 級毒品甲基安非他
    命（淨重12.1公克）、裝盛前開海洛因之包裝袋2 個、裝盛
    前開甲基安非他命之包裝袋6 個，及其所有預備供其施用海
    洛因、甲基安非他命所用之電子磅秤2 個、吸食器1 組、藥
    鏟1 支。
二、案經臺北市政府警察局刑事警察大隊移請臺灣板橋地方法院
    檢察署檢察官偵查起訴。
    理    由
一、本件被告所犯係死刑、無期徒刑、最輕本刑為3 年以上有期
    徒刑以外之罪，其於準備程序中就被訴事實為有罪之陳述，
    經法官告知簡式審判程序之旨，並聽取公訴人、被告之意見
    後，依刑事訴訟法第273 條之1 第1 項規定，經本院合議庭
    裁定，由受命法官獨任進行簡式審判程序審理，核先敘明。
二、被告於警詢、檢察官偵查中及本院審理時對前揭犯罪事實均
    坦承不諱，又被告於99年8 月29日為警採集之尿液，經送臺
    灣尖端先進生技醫藥股份有限公司檢驗結果，呈鴉片類（嗎
    啡、可待因）、安非他命類（安非他命、甲基安非他命）陽
    性反應一情，有臺北市政府警察局偵辦毒品案件尿液檢體委
    驗單、臺灣尖端先進生技醫藥股份有限公司濫用藥物尿液檢
    驗報告各1 份在卷可佐，足佐被告自白施用海洛因及甲基安
    非他命一節為實。再被告於本院審理時供稱係將海洛因及甲
    基安非他命混合燒烤而同時吸食，而毒品施用方式因人而異
    ，且觀諸行政院國軍退除役官兵輔導委員會臺北榮民總醫院
    93年5 月11日北總內字第0930023372號函內容稱：「雖甲基
    安非他命或海洛因大多分開使用，惟於下列情況會有混用：
    1.有些海洛因使用者喜好加入甲基安非他命以增加其舒暢感
    覺；2.原先使用甲基安非他命者開始嘗試使用海洛因時；3.
    有些海洛因成癮者偶而會施用安非他命來消除海洛因戒斷時
    出現之不舒服症狀；4.有些海洛因販毒者加入甲基安非他命
    以增加其重量。這兩種藥物同時施用不會引起排斥，甚至在
    欣快感方面有被加強的可能」等語，並無排除前開2種毒品
    同實施用之可能，復查無其他證據證明被告係分別施用海洛
    因及甲基安非他命，應為被告有利之認定，附此敘明。查被
    告於於98年間因施用毒品案件，經臺灣臺北地方法院以98年
    度毒聲字第126 號裁定送觀察、勒戒後，認有繼續施用毒品
    之傾向，經臺灣臺北地方法院以98年度毒聲字第398 號裁定
    令入戒治處所施以強制戒治，於99年4 月12日停止戒治執行
    完畢，由臺灣臺北地方法院檢察署檢察官於99年5 月11日以
    99年度戒毒偵字第65號不起訴處分一情，有臺灣高等法院被
    告前案紀錄表1 份在卷可憑，其於強制戒治執行完畢釋放後
    5 年內再犯毒品危害防制條例第10條第1 項、第2 項施用第
    1 級、第2 級毒品罪，核與同條例第23條第2 項所定相符，
    自應依法訴追。本件事證明確，被告犯行洵堪認定，應依法
    論科。本件事證明確，被告犯行洵堪認定，應依法論科。
三、按海洛因、甲基安非他命分為毒品危害防制條例第2 條第2
    項第1 款、第2 款所定之第1 級、第2 級毒品，是核被告所
    為，係犯毒品危害防制條例第10條第1 項之施用第1 級毒品
    罪、第2 項之施用第2 級毒品罪。被告因施用而持有第1級
    毒品海洛因、第2 級毒品甲基安非他命之低度行為，為施用
    行為所吸收，係不罰之前行為，不另論罪。被告同時施用第
    1 級毒品海洛因及第2 級毒品甲基安非他命，係以一行為同
    時觸犯上開二罪，為想像競合犯，依刑法第55條之規定，從
    重依施用第1 級毒品罪論處。被告有如事實欄所示之罪科刑
    及執行完畢情形，有臺灣高等法院被告前案紀錄表1份 附卷
    可稽，其於徒刑執行完畢後，5 年以內再故意犯本件有期徒
    刑以上之罪，為累犯，應依刑法第47條第1 項之規定加重其
    刑。再被告於警方未發覺其所犯用第1 級毒品海洛因、第2
    級毒品甲基安非他命之犯行前，即向警方自行陳述其涉犯前
    開犯行，並接受裁判一節，有被告警詢筆錄（見99年度毒偵
    字第6942號偵查卷第7 頁）在卷可參，故被告就前開施用第
    1 級毒品海洛因、第2 級毒品甲基安非他命犯行部分合於刑
    法第62條前段之自首要件，爰依法減輕其刑，並依法先加後
    減之審酌被告前因施用毒品案件，業經觀察、勒戒及強制戒
    治，仍未能戒除施用毒品惡習，再犯本件施用毒品犯行，顯
    見其意志不堅，委無足取，併衡其犯罪動機、目的，同時施
    用第1 、2 級毒品，犯罪情節較一次施用單一毒品情節為重
    ，及所犯施用毒品犯行究為自戕行為，且被告犯罪後坦承犯
    行，態度尚可等一切情狀，量處如主文所示之刑。扣案海洛
    因（淨重1.03公克，驗餘淨重0.96公克）、甲基安非他命（
    淨重12.1公克，取0.14公克鑑驗用罄，驗餘淨重11.96 公克
    ），有法務部調查局濫用藥物實驗室99年10月1 日調科壹字
    第09923021850 號、內政部警政署刑事警察局99年9 月24日
    刑鑑字第0990126765號鑑定書在卷可參，及裝盛前開海洛因
    之包裝袋2 個、裝盛前開甲基安非他命之包裝袋6 個，分屬
    第1 、2 級毒品及上開包裝袋分有海洛因、甲基安非他命黏
    附其上無法析離，不問屬於被告所有與否，均應依毒品危害
    防制條例第18條第1 項前段沒收銷燬之。電子磅秤2 個、吸
    食器1 組、藥鏟1 支，均為被告所有，預備供被告施用海洛
    因及甲基安非他命所用之物，業據被告於本院審理時供陳明
    確，均應依刑法第38條第1 項第2 款規定宣告沒收。至扣案
    之注射針筒1 支，被告否認為其所有，且被告係以燒烤方式
    施用本案毒品，足見該吸食器與本件被告施用毒品案件無關
    ，爰不就此為沒收之諭知。
據上論斷，應依刑事訴訟法第273 條 之1 第1 項、第299 條第1
項前段，毒品危害防制條例第10條第1 項、第2 項、第18條第1
項前段，刑法第11條前段、第55條、第47條第1 項、第62條前段
，第38條第1 項第2 款，判決如主文。
本案經檢察官張慶林到庭執行職務。
中    華    民    國    99    年    11    月    30    日
                      刑事第十一庭  法  官  何燕蓉
如不服本判決，應於判決送達後十日內敘明上訴理由，向本院提
出上訴狀（應附繕本），上訴於臺灣高等法院。
上列正本證明與原本無異。
                                    書記官  王元佑
中    華    民    國    99    年    12    月    1     日

司法院資訊處製作；財團法人民間司法改革基金會備份。
